臺灣苗栗地方法院民事判決　　　　　　　 99年度勞訴字第4號
原　　　告　黃原金
訴訟代理人　劉雅榛律師
被　　　告　冠軍建材股份有限公司
法定代理人　林榮德
訴訟代理人　羅勇輝
　　　　　　饒斯棋律師
複代理人　　黃惠娟
上列當事人間請求確認僱傭關係存在等事件，本院於民國100 年
5月2日言詞辯論終結，判決如下：
    主    文
被告應給付原告新臺幣陸萬捌仟參佰貳拾捌元，及自民國九十九
年二月六日起至清償日止，按年息百分之五計算之利息。
原告其餘之訴駁回。
訴訟費用由被告負擔百分之一，餘由原告負擔。
本判決原告勝訴部分，得假執行；但被告以新臺幣陸萬捌仟參佰
貳拾捌元為原告供擔保後，得免為假執行。
原告其餘假執行之聲請駁回。
    事實及理由
壹、程序方面：
一、按確認法律關係之訴，非原告有即受確認判決之法律上利益
    者，不得提起之，民事訴訟法第247 條第1 項前段定有明文
    。所謂即受確認判決之法律上利益，係指法律關係之存否不
    明確，原告主觀上認其在法律上之地位有不安之狀態存在，
    且此種不安之狀態，能以確認判決將之除去者而言，有最高
    法院52年度台上字第1240號判例要旨可參。經查，原告主張
    兩造間僱傭關係存在，為被告所否認，兩造就僱傭關係是否
    存在有爭執，致原告法律上地位有不安之狀態，得以本件確
    認判決將之除去，是本件應有確認利益，原告提起本件確認
    之訴，依法即無不合。
二、按訴狀送達後，原告不得將原訴變更或追加他訴。但經被告
    同意者，不在此限；民事訴訟法第255 條第1 項第1 款定有
    明文。原告原起訴請求確認僱傭關係存在、請求給付薪資及
    請求被告將原告薪資以多報少之損害賠償，其訴之聲明為：
    (1)請求確認原告與被告間之僱傭關係存在。(2)被告應給付原
    告新臺幣（下同）366,331 元，及自起訴狀送達翌日起至清
    償日起，按年息百分之5 計算之利息。(3)被告應自民國99年
    2 月起至100 年6 月止，按月於每月5 日給付原告37,727元
    ，若有遲延，則應給付原告自該月6 日起至清償日止，按年
    息百分之5 計算之利息。(4)如受有利判決，原告願供擔保，
    請准宣告假執行。嗣於100 年3 月28日言詞辯論時將原訴變
    更並追加為請求確認僱傭關係存在、請求被告將原告薪資以
    多報少之損害賠償及請求被告違法終止勞動契約，原告因此
    支出之勞健保費之損害賠償，訴之聲明並更正為：(1)確認原
    告與被告間之僱傭關係存在。(2)被告應給付原告119,540 元
    ，及自起訴狀繕本送達翌日起至清償日止，按年息百分之5
    計算之利息。(3)如受有利判決，原告願供擔保，請准宣告假
    執行。本件被告被告就原告前開訴之變更及追加，業經於言
    詞辯論時同意（見第272頁、第310 頁），揆諸前揭規定，
    原告所為上開訴之變更及追加，於法即無不合，應予准許，
    合先敘明。
貳、實體方面：
一、原告主張：
（一）原告於95年12月30日受被告雇用，擔任出窯員一職，後於
      97年1 月間調任擔任包裝員之工作，豈料，於98年6 月14
      日時，因被告要求原告不停地搬運磁磚，因原告手痛不已
      ，就醫後經醫生診斷原告之右肩、右肘、右腕肌腱發炎、
      第四五腰椎椎間盤退化，現今並持續復健治療中，原告因
      受雇於被告而搬運磁磚等重物，導致原告受有上開職業災
      害，經原告申請調解，然被告至今拒絕給予任何賠償或補
      償而調解不成立。因原告受有上開職業災害而無法工作，
      此業經勞工保險局認定原告受有職業傷病，而原告需從98
      年11月6日持續接受治療至少3個月，此有診斷證明書可稽
      ，是以原告因長期治療而無法上班，原告亦有依規定請假
      ，並申請留職停薪，且被告應不得擅自終止勞動契約，然
      被告卻不准許，而發函通知原告於98年12月17日將原告勞
      、健保均辦退保。
（二）按「勞工在第50條規定之停止工作期間或第59條規定之醫
      療期間，雇主不得終止契約。」勞動基準法第13條訂有明
      文。「勞工在勞基法第59條規定之醫療期間，雇主不得終
      止契約，同法第13條前段定有明文。此項規定旨在避免勞
      工於職業災害傷病醫療期間，生活頓失所依，係對於罹受
      職業災害勞工之特別保護，應屬強制規定，雇主違反上開
      規定，終止勞動契約者，自不生契約終止之效力。」最高
      法院91年度台上字第2166號判決定有明旨。因原告自98年
      11 月 起仍繼續門診追蹤及復健物理治療，是被告於98年
      12月17日終止勞動契約時，仍在原告職業災害傷病醫療期
      間內，被告終止顯屬違法而不生終止雙方勞動契約之效力
      。
（三）末按「各投保單位應為其所屬勞工，辦理投保手續及其他
      有關保險事務，並備僱用員工或會員名冊」勞工保險條例
      第10條第1 項定有明文。而「投保單位不依本條例之規定
      辦理保險手續者，按自僱用之日起，至參加保險之日止應
      負擔之保險費金額，處以2 倍罰鍰。勞工因此所受之損失
      ，並應由投保單位依本條例規定之給付標準賠償。投保單
      位違背本條例規定，將投保薪資金額以多報少或以少報多
      者，自事實發生之日起，按其短報或多報之保險費金額，
      處以2 倍罰鍰，並追繳其溢領給付金額。勞工因此所受損
      失，應由投保單位賠償之。」勞工保險條例第72條第1 項
      、第2 項亦定有明文。
（四）準此，原告得為如下之請求：
      1.兩造僱傭關係存在：本件被告於原告職業災害傷病治療
        期間內，片面終止兩造勞動契約，依上開裁判意旨，自
        不生勞動契約終止之效力，原告請求確認雙方僱傭關係
        存在。
      2.被告違法終止勞動契約，原告得向被告請求給付因此增
        加生活所需之勞健保費20,229元：
        (1)依上開規定及裁判意旨，兩造之勞動契約既未合法終
          止，雙方之僱傭關係自仍存續，被告自有依前述勞工
          保險條例第72條第1項規定為原告辦理勞保之義務。
          查本件原告遭遇職業災害前最近一個月正常工作時間
          所得之工資（即98年5月份）為37,727元，即原告受
          傷前，被告給付原告薪資應為每月37,727元。
        (2)另按請求將來給付之訴，以有預為請求之必要者為限
          ，得提起之，民事訴訟法第246條定有明文。本件被
          告違法終止兩造勞動契約，依上開規定，被告本應於
          2年內之醫療期間內為原告納保，而被告自98年12月
          18日起即未依法予以納保，應認原告有預為請求之必
          要。
        (3)查原告受有職業災害後，被告本應於2年內之醫療期
          間內為原告納保，豈料被告於98年12月17日違法終止
          勞動契約，並於當日將原告辦理退保，致使原告需自
          行負擔勞保費用及健保費用，勞保費用中斷後，原告
          需自行支出每月374元之勞保費用，自99年2月至100
          年6月止共17月，則原告共需支出6,358元勞保費用。
          另原告自98年12月至99年3月每月支出健保費659元，
          自99年4月至100年6月每月支出健保費749元，則原告
          共需支出13,871元健保費用（計算式：659×4＋749
          ×15＝13,871），是以原告另得依民法第184條、第
          193條第1項得請求生活上需要之支出，向被告請求給
          付20,229元（計算式：6,358＋13,871＝20,229）之
          勞健保費。
      3.被告將原告薪資以多報少，應賠償原告99,311元：
        (1)原告因上開職業傷害，勞工保險局已於98年9月24日
          核發職業傷病給付17,248元，依勞工保險局98年9月
          24日00000000000號函謂：「…台端所患…本局核定
          按職業傷病辦理，所請傷病給付應自不能工作之第4
          日即98年6月17日給付至98年7月14日止，按台端平均
          日投保薪資880元之70%發給28日計17,248元…」，惟
          查，原告實際薪資為每月37,727元，被告竟將原告投
          保薪資低報為26,400元。
        (2)是依前述勞工保險條例第10條第1項規定，身為雇主
          之被告，基於與原告間之勞動契約本有為原告依法辦
          理勞工保險之義務存在，今被告未依法為原告辦理勞
          工保險事務，自有債務不履行之情事。
        (3)再者，依前述勞工保險條例第72條第2項規定，被告
          本應以月投保薪資37,727元為原告投保勞工保險，此
          為被告之強制法律責任，今被告僅以26,400元為原告
          投保，其有以多報少之情事，依法應對原告負債務不
          履行之損害賠償責任，自可認定。
        (4)依勞工保險投保薪資分級表所示，原告投保薪資應為
          19等級即月投保薪資38,200元、日投保薪資1,273元
          。按「職業傷害補償費及職業病補償費，均按被保險
          人平均月投保薪資百分之七十發給，每半個月給付一
          次；如經過一年尚未痊癒者，其職業傷害或職業病補
          償費減為平均月投保薪資之半數，但以一年為限。」
          勞工保險條例第36條定有明文，是原告於第一年內應
          受領之傷病給付數額應為321,687 元（計算式：1,27
          3 ×70% ×361 ＝321,687 ）。惟原告因被告低報薪
          資結果將僅受領到223,376 元（計算式：880 ×70%
          ×361 ＝22,376）其間差額為99,311元（計算式：
          321,687 －222,376 ＝99,311），被告自應賠償原告
          此差額，原告亦有預為請求之必要，是以原告爰依勞
          工保險條例第72條第2 項、民法第184 條第1 、2 項
          及債務不履行規定請求被告賠償之。
（五）是以被告應賠償原告生活上需要之支出20,229元之勞健保
      費及低報薪資之賠償99,311元，共計119,540 元（計算式
      ：20,229＋99,311＝119,540 ）等語。並聲明：1.確認原
      告與被告間之僱傭關係存在。2.被告應給付原告119,540
      元，及自起訴狀送達翌日起至清償日止，按年息百分之5
      計算之利息。3.如受有利判決，原告願供擔保，請准宣告
      假執行。
二、被告則以：
（一）原告於98年6月14日之後，即先以請事假及病假之方式至
      98年8月6日止未上班，嗣後原告於98年8月6日提出留職停
      薪之聲請，被告同意其留職停薪之聲請至98年11月5日；
      惟期限屆至時，原告仍要求再次提出自98年11月6日至99
      年2月6日止留職停薪之聲請，惟被告公司認為其聲請尚有
      疑義，故要求由大型醫院做進一步之確認與判斷，遭原告
      拒絕，被告始在不同意原告自98年11月6日至99年2月6日
      止留職停薪之聲請後，終止兩造之僱傭關係。
（二）原告請求「右肩、右肘、右腕肌腱發炎」職業傷病，勞工
      保險局僅核定98年6 月17日至98年9 月28日共104 天，而
      勞工保險局特約醫師亦認定原告請領104 天已足夠，原告
      已可恢復工作。從而，依上開特約醫師之意見，原告確實
      於98年9 月28日後即可恢復上班，被告公司又於98年12月
      3 日以存證信函告知原告應回公司上班，卻遭被告拒絕，
      被告無正當理由拒絕到職，顯已違反被告公司工作規則，
      且業已曠職3 日以上，故被告公司依勞動基準法第12條第
      1 項第6 款逕行通知原告終止勞動契約，實屬有理。
（三）被告公司解僱原告是有理由的，原告支出生活上的費用部
      分，原告應舉證被告有過失情形。
（四）就原告投保薪資被告以多報少部分，被告同意以原告職災
      發生前3 個月平均薪資38,098元計算，就原告請求98年6
      月17日迄98年9 月28日部分，共104 天勞保給付差額
      68,328元，被告同意給付；但98年9 月29日以後，勞工保
      險局特約醫師認原告已可恢復上班，此部分不同意原告請
      求等語。並聲明：1.原告之訴及假執行之聲請均駁回。
      2.如受不利之判決，願供擔保請准宣告免為假執行。
三、本件依民事訴訟法第270 條之1 第1 項第3 款、第271 條之
    1 規定，整理並協議簡化不爭執事項及爭執事項如下：
（一）不爭執事項：
      (一)原告自95年12月30日起受雇於被告公司，原擔任出窯員
        ，嗣於97年1 月間調任包裝員工作。98年5 月份薪資為
        37,727元，被告以勞工保險投保薪資分級表第12級為原
        告投保勞工保險，月投保薪資為26,400元，日投保薪資
        為880元。
      (二)原告於98年6 月14日工作中因手痛，而於同年月15日前
        往大千綜合醫院就醫，經診斷為右肩、右腕肌腱發炎、
        第四五腰椎椎間盤退化。
      (三)原告患「右肩、右肘、右腕肌腱發炎」是屬職業傷病。
      (四)原告先後向勞工保險局申請職業傷病給付，經該局認原
        告所患「右肩、右肘、右腕肌腱發炎」為職業傷病，先
        後核准自98年6 月17日起至98年7 月14日止，按平均日
        投保薪資880 元之70% 發給28日，計17,248元之職業傷
        病補償費；自98年7 月15日起98年9 月28日止，按平均
        日投保薪資880 元之70% 發給76日，計46,816元之職業
        傷病補償費。至原告所患「第四五腰椎椎間盤退化」則
        屬普通傷病。
      (五)原告所患「第四五腰椎椎間盤退化」屬普通傷病，非屬
        職業傷病。
      (六)原告又以「右肩、右肘、右腕肌腱發炎」為職業傷病，
        向勞工保險局申請自98年9 月29日起至98年12月24日止
        之職業傷病補償費，經該局送請專科醫師審查，認「原
        告所患傷病給付給予至98年9 月28日共104 日已屬合理
        ，之後已可恢復工作」，而不予給付。原告不服而向勞
        工保險局監理委員會申請審議，亦經該委員會駁回。
      (七)原告自98年6 月15日起至同年8 月6 日止，分別向原告
        請休病假、無薪休假或事假。又原告於98年8 月6日 以
        工作期間因右手腕、拇指與食指間肌腱炎未治癒，且事
        病假均已請完，而向被告提出留職停薪之申請，經被告
        同意准3 個月留職停薪。
      (八)原告又於98年11月7 日檢具大千綜合醫院98年11月6日
        診斷證明書，以前開傷病為由，向被告申請自98年11月
        6 日至99年2 月6 日止留職停薪，被告則不同意原告之
        留職停薪申請，並於98年12月3 日以存證信函通知原告
        ，同意調任原告至與該傷病無涉之勞動，原告應於98年
        12月7 日上午8 時至被告公司守衛室集合，被告將安排
        專車接送原告前往中國醫藥大學附設醫院職業傷病門診
        ，以釐清原告傷病是否不具勝任從事工作之證明及實際
        需要。原告則未依被告之通知於98 年12 月7 日至被告
        公司，並前往醫院門診。
      (九)被告於98年12月17日用存證信函以原告自98年12月7日
        起連續3 日無故曠職，違反勞動基準法第12條第1項 第
        6 款及被告公司工作規則第77條第8 項規定，終止兩造
        勞動契約，並將原告退保。
      (十)被告分別於98年7 月6 日、7 月20日、8 月20日、9 月
        7 日給付原告4,563 元、6,186 元、5,415 元、1,025
        元，共計17,189元。
      (十一)原告於職業災害發生前3 個月平均薪資為38,098元。
         每月投保薪資應為勞工投保薪資分級表第19級，月投
         保薪資38,200元，日投保薪資為1,273元。
（二）兩造爭執事項：
      (一)原告患「右肩、右肘、右腕肌腱發炎」係屬職業傷病，
        則原告醫療之期間應為幾天？
      (二)被告於98年12月17日終止兩造勞動契約，有無理由？
      (三)原告請求確認兩造間之僱傭關係存在，有無理由？
      (四)原告請求被告因違法終止勞動契約，應賠償原告自99
        年2 月至100 年2 月原告自行支出之勞保費用6358元，
        及98年12月至100 年6 月原告自行支出健保費13,871元
        ，合計20,229元，有無理由？
      (五)原告主張被告將原告投保薪資以多報少，應賠償原告自
        98年6 月17日起至99年6 月13日共361 日之差額，共
        99,311元，有無理由？
四、得心證之理由：
（一）原告患「右肩、右肘、右腕肌腱發炎」係屬職業傷病，則
      原告醫療之期間應為幾天？
      1.原告主張：依大千綜合醫院診斷證明書需持續接受治療
        至少3 個月（即至少至99年2 月5 日），而原告目前仍
        持續復健治療中，此有復健卡可稽，再依勞動基準法第
        59 條 第2 款規定意旨觀之，2 年期間係勞工之醫療期
        間，故原告主張本件醫療期間為2 年等語。被告則抗辯
        ：原告向勞工保險局請求職業傷病給付案，勞工保險局
        僅核定98年6 月17日至98年9 月28日共104 日，98年9
        月29 日 以後之申請，業經勞工保險局認定原告已可恢
        復工作，不予准許等語。
      2.按勞動基準法第59條第2款固規定：「勞工在醫療中不
        能工作時，雇主應按其原領工資數額予以補償。但醫療
        期間屆滿2 年仍未能痊癒，經指定之醫院診斷，審定為
        喪失原有工作能力，且不合第三款之殘廢給付標準者，
        雇主得一次給付四十個月之平均工資後，免除此項工資
        補償責任。」依其規定意旨觀之，2年期間係勞工之醫
        療期間，雇主應給付該期間之工資；勞工醫療經過二年
        後，仍未能回復原有工作能力，為免雇主負無限期之補
        償責任，而明定得一次給付四十個月之平均工資，以免
        除其此後之薪資補償。惟醫療期間究應多久期間，仍應
        以證據證明之，非謂發生職業傷病均有2 年之醫療期間
        之必要。次按當事人主張有利於己之事實者，就其事實
        有舉證之責任。但法律別有規定，或依其情形顯失公平
        者，不在此限。民事訴訟法第277 條定明文。
      3.經查：原告所患「右肩、右肘、右腕肌腱發炎」是屬職
        業傷病，所患「第四五腰椎椎間盤退化」則屬普通傷病
        ，非屬職業傷病等事實，此有財團法人基督教醫院職業
        病診斷報告書附卷可稽（見卷第222 至227 頁）且為兩
        造所不爭執；原告因所患上開職業傷病先後向勞工保險
        局申請職業傷病給付，經該局分別核准自98年6 月17
        日至98年7 月14日止，按平均日投保薪資880 元之70%
        發給28日，計17,248元之職業傷病補償費；自98年7 月
        15日起98年9 月28日止，按平均日投保薪資880 元之
        70% 發給76日，計46,816元之職業傷病補償費（見卷第
        109 頁、第146 頁）。嗣原告又以上開「右肩、右肘、
        右腕肌腱發炎」為職業傷病，再向勞工保險局申請自98
        年9 月29日起至98年12月24日止之職業傷病補償費，經
        該局送請專科醫師審查，特約審查醫師分別於99年2 月
        1 日認「黃君可以在工作中復健，不宜再予以給付。」
        ，於99年5 月11日認「…一般修養30日（針對未開刀案
        例）即已足夠。黃君已請領104 日之傷病給付應已足夠
        ，除積極復健外亦應恢復工作。」，於99年6 月7 日認
        「個案右肩、右肘、右腕肌腱發炎並未開刀，給付104
        日已足夠，應可逐步回復工作。」（見卷第160 、167
        、168 頁），原告所患上開職業傷病既經勞工保險局特
        約醫師審查認原告可在工作中復健，已可恢復工作，其
        醫療期間自應以上開特約審查醫師所認為準。原告固提
        出大千綜合醫院98年11月6 日診斷證明書（原證三）及
        復健卡（原證十二）認其醫療期間應為2 年云云；惟該
        診斷證書僅記載「腰椎椎間盤凸出併神經壓迫及右肘和
        腕肌腱扭傷」，「該病患為上述疾病目前於本院接受藥
        物及復健治療，仍需持續接受治療至少3 個月」，並未
        區分腰部與手部傷病，何者需持續接受治療，且原告提
        出之復健卡亦僅能證明原告於復健卡所載時間有去作復
        健，並不能證明因上開職業傷病之醫療期間究應至何時
        ；此外原告復未舉證證明原告因上開職業傷病應有2 年
        醫療期間之必要。是原告所患上開職業傷病應以勞工保
        險局特約審查醫師審查結果為準，亦即原告之上開職業
        傷病醫療期間應為至98年9 月28日止共104 天即已足夠
        ，自98年9 月29日起即已可恢復工作。被告抗辯堪信為
        真實，原告主張不足採信。
（二）被告於98年12月17日終止兩造勞動契約，有無理由？
      1.原告主張：依勞動基準法第13條規定，勞工在第50條規
        定之停止工作期間或第59條規定之醫療期間，雇主不得
        終止契約。因原告自98年11月起仍繼續門診追蹤及復健
        物理治療，是被告於98年12月17日終止勞動契約時，仍
        在原告職業災害傷病醫療期間內，被告終止顯屬違法而
        不生終止雙方勞動契約之效力等語。
      2.被告則抗辯：
        (1)原告於98年6月14日之後即先以請事假及病假之方式
          至98年8月6日止未上班，嗣後原告於98年8月6日提出
          留職停薪之申請，被告同意其留職停薪至98年11月5
          日；惟期限屆至原告仍要求再次提出自98年11月6日
          至99年2月6日止留職停薪之申請，惟被告公司認為其
          申請尚有疑義，故要求由大型醫院做進一步之確認與
          判斷，遭原告拒絕，被告始在不同意原告自98年11月
          6日至99年2月6日止留職停薪之申請後，終止兩造之
          僱傭關係。
        (2)原告請求「右肩、右肘、右腕肌腱發炎」職業傷病給
          付，勞工保險局僅核98年6月17日至98年9月28日共
          104天，而勞工保險局特約醫師亦認定原告請領104天
          已足夠，原告已可恢復工作。從而，依上開特約醫師
          之意見，原告確實於98年9月28日後即可恢復上班，
          被告公司又於98年12月3日以存證信函告知原告應回
          公司上班，卻遭原告（爭點整理狀誤書為被告）拒絕
          ，原告（爭點整理狀誤書為被告）無正當理由拒絕到
          職，顯已違反被告公司工作規則且其業已曠職3日以
          上，故被告公司依勞動基準法第12條第1項第6款逕行
          通知原告終止勞動契約，實屬有理等語。
      3.按勞工在第59條規定之醫療期間，雇主不得終止契約，
        勞動基準法第13條固定有明文。惟如治療業經終止，即
        無該條之適用。又按勞工請假規則第6條規定，勞工因
        職業災害而致殘廢、傷害或疾病者，其治療、休養期間
        ，給予公傷病假。勞動基準法對於所謂終止治療雖未有
        定義之規定，但參考勞工保險條例第34條第1項、第54
        條第1項及勞工保險條例施行細則第58條之規定，勞工
        因遭遇職業災害而受傷，雖在醫療中，但仍能從事原有
        工作，或於醫療中不能工作，如經治療終止，經指定之
        醫院診斷審定其身體雖遺存殘廢，但仍能從事原有工作
        者，勞工應即本於勞動契約對雇主提供勞務給付，僅勞
        工就其有再接受治療必要之期間，得請求雇主給予公傷
        病假。再按勞工無正當理由繼續曠工3日，或一個月內
        曠工達6日者，雇主得不經預告終止契約，勞動基準法
        第12條第1項第6款定有明文。
      4.經查：
        (1)原告因前開職業傷病，經勞工保險局特約審查醫師認
          其未經開刀，治療至98年9月28日已經足夠，其後可
          在工作中復健，已如前述。又原告提出之復健卡（原
          證十二）係不定時至醫院復健，是堪認原告至遲於98
          年9月28日已符合勞工保險條例施行細則第58條所指
          之治療終止狀態，自98年9月29日以後，已可恢復工
          作，僅於有接受治療或復健之必要時，得請求被告給
          予公傷病假，原告尚不得拒絕恢復工作。
        (2)又原告因前開職業傷病原請休事病假至98年8月5止，
          嗣又於98年8月6日至同年11月5日止向被告申請留職
          停薪3個月，並經被告同意在案，此為兩造所不爭執
          。原告又於98年11月7日檢具大千綜合醫院98年11月6
          日診斷證明書，以前開傷病為由，向被告申請自98年
          11月6日至99年2月6日止留職停薪，被告則以存證信
          函通知原告，不同意原告之留職停薪申請，原告並應
          於文到3日內到勤（見第62頁至第66頁），被告既不
          同意原告繼續留職停薪申請，原告即不得據為不履行
          系爭僱傭契約所定受僱人給付義務之正當理由。被告
          又於98年12月3日再以存證信函通知原告，同意調任
          原告至與該傷病無涉之勞動，原告應於98年12月7日
          上午8時至被告公司守衛室集合，被告將安排專車接
          送原告前往中國醫藥大學附設醫院職業傷病門診，以
          釐清原告傷病是否不具勝任從事工作之證明及實際需
          要(見第68頁、第69頁），則至遲原告應於98年12月
          7日起即負有依系爭僱傭契約對被告公司提供勞務給
          付之義務，且應主動對被告提出勞務給付；惟原告未
          依被告之通知於98年12月7 日至被告公司，並前往醫
          院門診，而以存證信函拒絕回被告公司上班（見第70
          頁）。原告自該日起無正當理由未提出給付，應認原
          告自98年12月7 日起處於無正當理由繼續曠工狀態。
          原告自該日起曠工，迄同年月10日止曠工已達3 日，
          被告自97年12月11日起得依勞動基準法第12條第1 項
          第6 款規定終止系爭勞動契約。嗣被告以原告連續曠
          工3 日，於98年12月17日依勞動基準法以存證信函終
          止與原告之勞動契約，自有理由，並生終止契約之效
          力。又原告自98年9 月29日起已可恢復工作，卻於被
          告公司催告原告履行勞務給付義務時，拒絕復職，其
          有惡意違約行為，不受勞動基準法第13條規定之保護
          ，被告依勞動基準法第12條第1 項第6 款規定終止系
          爭勞動契約，並無因違反同法第13條前段規定而無效
          之情事。原告主張被告終止勞動契約，違反勞動基準
          法第13條規定，應屬無效云云，尚不可採。
（三）原告請求確認兩造間之僱傭關係存在，有無理由？
      1.原告主張：被告於原告職業災害傷病治療期間內，片面
        終止兩造勞動契約，違反勞動基準法第13條之強制規定
        ，不生勞動契約終止之效力，爰請求確認雙方僱傭關係
        存在等語。被告則抗辯：原告因職業傷病勞工保險局僅
        核定98年6 月17日至98年9 月28日共104 天之職業傷病
        給付，勞工保險局特約審查醫師認98年9 月28日以後即
        可恢復上班，被告無正當理由連續曠職3 日，被告依勞
        動基準法第12條第1 項第6 款規定終止與原告之勞動契
        約，實屬有理等語。
      2.經查原告因職業傷病於98年9 月29已可恢復工作，被告
        同意原告留職停薪至98年11月5 日止，原告雖再提出繼
        續留職停薪3 個月之申請，但未經被告同意，原告即應
        於98年11月6 日主動提供勞動，至遲亦應於被告催告原
        告於98年12月7 日至被告公司配合前往醫院作職業傷病
        門診或提供勞動，原告自是日起至同年月10日連續曠職
        3 日，被告依勞動基準法第12條第1 項第6 款規定，不
        經預告終止與原告之勞動契約，核屬有據，已如前述。
        故被告既合法終止兩造勞動契約，原告請求確認兩造僱
        傭關係存在，即無理由，應予駁回。
（四）原告請求被告因違法終止勞動契約，應賠償原告自99年2
      月至100 年2 月原告自行支出之勞保費用6358元，及98年
      12月至100 年6 月原告自行支出健保費13,871元，合計
      20,229元，有無理由？
      原告雖主張：原告受有職業災害後，被告本應於2 年內之
      醫療期間內為原告納保，豈料被告於98年12月17日違法終
      止勞動契約，並於當日將原告辦理退保，致使原告需自衛
      負擔勞保費及健保費，自99年2 月至100 年6 月止共17月
      ，原告共需支出6,358 元之勞保費用；另原告自98年12月
      至99年3 月每月支出健保費659 元，自99年4 月至100 年
      6月每月支出健保費749 元，原告共需支出13,871元健保
      費用。原告得依民法第184 條、第193 條、勞工保險條例
      第72條規定，請求生活上需要之支出20,229元（6,358 ＋
      13,871＝20,229）之勞健保費云云。惟查，原告因曠職3
      日經被告於98年12月17日終止兩造勞動契約，已如前述，
      兩造既已不存在僱傭關係，則原告支出之勞保費及健保費
      與被告無涉，原告依侵權行為法則及勞動基準法第72條規
      定請求被告給付其所支出之勞保費及健保費20,229元，洵
      屬無據，應予駁回。
（五）原告主張被告將原告投保薪資以多報少，應賠償原告自98
      年6 月17日起至99年6 月13日共361 日之差額，共99,311
      元，有無理由？
      1.原告主張：
        (1)依勞工保險條例第10條第1 項規定，被告有為原告辦
          理勞工保險之義務存在，原告每月薪資為37,727元，
          依勞工保險條例第72條第2 項規定，被告應以月投保
          薪資37,727元為原告投保勞工保險，被告竟將原告投
          保薪資低報為26,400元。依勞工保險投保薪資分級表
          所示，原告投保薪資應為19等級即月投保薪資38,200
          元、日投保薪資1,273 元。按職業傷害補償費及職業
          病補償費，均按被保險人平均月投保薪資百分之七十
          發給，每半個月給付一次；如經過一年尚未痊癒者，
          其職業傷害或職業病補償費減為平均投保薪資之半數
          ，但以一年為限。勞工保險條例第36條定有明文，是
          原告於第一年內應受領之傷病給付數額應為321,687
          元（計算式：1,273 ×70% ×361 ＝321,687 ）。
        (2)惟原告因被告低報薪資結果將僅受領到222,376 元（
          計算式880 ×70% ×361 ＝222,376 ），其間差額為
          99,311元（計算式：321,687 －222,376 ＝99,311）
          ，是以原告爰依勞工保險條例第72條第2 項、民法第
          184 條第1 、2 項及債務不履行規定請求被告賠償之
          等語。
      2.被告則抗辯：投保薪資以多報少部分，至98年9 月28日
        共104 天部分，被告沒有爭執，其餘超出部分原告非屬
        職災，就原告請求自98年6 月17日迄98年9 月28日部分
        ，共104 天部分，勞保給付差額68,328元，被告同意給
        付，超出部分不同意給付等語。
      3.按月投保薪資，係指由投保單位按被保險人之月薪資總
        額，依投保薪資分級表之規定，向保險人申報之薪資。
        勞工保險條例第14條第1 項前段定有明文；又本條例第
        14條第1 項所稱月薪資總額，以勞動基準法第2 條第3
        款規定之工資為準；其每月收入不固定者，以最近3 個
        月收入之平均為準，勞工保險條例施行細則第27條第1
        項亦有明文。再按勞工保險條例第72條第2 項規定，投
        保單位違背本條例規定，將投保薪資金額以多報少或以
        少報多者，自事實發生之日起按其短報或多報之保險費
        金額，處以二倍罰鍰，並追繳其溢領給付金額。勞工因
        此所受損失應由投保單位賠償之。
      4.經查：
        (1)原告於職業傷病發生前3 個月即98年3 月至5 月薪資
          ，分別為38,538元、38,030元、37,727元，此有員工
          薪資袋及員工薪資冊影本附卷可稽（卷第304 至306
          頁、第308 頁），原告每月收入不固定，依前開規勞
          工保險條例第14條第1 項段及勞工保險條例施行細則
          第27條第1 項規定，其月投保薪資應以上開3 個月薪
          資之平均數38,098元為準（38,538元＋38,030元＋
          37,727元＝38,098元）；則原告投保薪資等級應為勞
          工投保薪資分級表第19級所示，月投保薪資38,200元
          ，日投保薪資為1,273 元，此並為兩造所不爭執。惟
          被告僅依勞工投保薪資分級表第11級所示，以月投保
          薪資26,400元，日投保薪資880 元為原告辦理投保，
          自係將投保薪資以多報少。
        (2)本件原告因職業傷病，勞工保險局按原告日投保薪資
          880 元之70% ，共給付原告自98年6 月17日至98年9
          月28日共104 天之職業傷病補償費64,064元，此為兩
          造所不爭執；惟被告如按勞工投保薪資分級表第19級
          以月投保薪資38,200元，日投保薪資1,273 元為原告
          投保，則原告將可獲得勞工保險職業傷病給付132,39
          2 元，兩者差額為68,328元（計算式：132,392 元－
          64,064元＝68,328元）。是此期間（98年6 月17日至
          98年9 月28日）原告即因被告將投保薪資以多報少而
          受有68,328元之損失；此部分被告亦同意給付該差額
          （卷第314.315 頁）。故原告依勞工保險條例第72條
          第2 項規定請求被告賠償該損失68,328元及自起訴狀
          繕本送達翌日即99年2 月6 日起至清償日止，按年息
          百分之5 計算之利息，即屬有據，應予准許。
        (3)至於原告請求自98年9 月29日起至99年6 月13日之差
          額部分，因自98年9 月29日起原告已可恢復工作，且
          勞工保險局亦未核准補償，已如前述，自無差額可言
          ，故此部分原告之請求自無理由，應予駁回。
五、原告陳明如受有利判決願供擔保，請求宣告假執行；惟按民
    事訴訟法第389 條第1 項第5 款規定：所命給付之金額或價
    額未逾新臺幣50萬元之判決，法院應依職權宣告假執行。職
    是之故，就原告勝訴部分，爰依職權宣告假執行。另被告就
    原告勝訴部分陳明願供擔保，聲請宣告免為假執行，合於法
    律規定，爰酌定相當之擔保金額宣告之。
六、本件事證已臻明確，兩造其餘攻擊防禦方法及證據，經本院
    斟酌後，認均不足以影響本判決之結果，自無一一詳予論駁
    之必要，併此敘明。
七、結論：本件原告之訴為一部有理由、一部無理由，依民事訴
    訟法第79條、第389 條第1 項第5 款、第392 條第2 項，判
    決如主文。
中    華    民    國   100    年    5     月    16    日
                  民事庭法  官  宋國鎮
以上正本係照原本作成。
如對本判決上訴，須於判決送達後20日內向本院提出上訴狀（須
附繕本）。如委任律師提起上訴者，應一併繳納上訴審裁判費。
中    華    民    國   100    年    5     月    16    日
                        書記官  歐明秀